臺灣臺北地方法院刑事裁定
111年度秩抗字第7號
抗  告  人  張依雯


上列抗告人即被移送人因違反社會秩序維護法案件，不服本院臺
北簡易庭於中華民國111年2月21日所為111年度北秩字第50號第
一審裁定（移送案號：臺北市政府警察局信義分局111年2月9日
北市警信分刑字第1113005767號移送書），提起抗告，本院裁定
如下：
    主  文
抗告駁回。
    理  由
一、原裁定意旨略以：被害人林雅惠新購屋在○○市○○區○○路000
    巷00號0樓，於民國110年11月8日至111年1月18日間，被害
    人多次與委請裝潢人員到場施工討論及請房屋仲介帶看時，
    皆遭到抗告人即被移送人張依雯多次藉故滋擾，以非本住戶
    人員名義請警方到場，推擠仲介不給帶看，及在公寓樓梯間
    張貼標語，造成被害人困擾等情，因認抗告人之行為該當於
    社會秩序維護法第68條第2款之藉端滋擾住處，爰裁處罰鍰
    新臺幣（下同）5,000元等語。
二、抗告意旨詳如附件之刑事抗告狀所載。
三、藉端滋擾住戶、工廠、公司行號、公共場所或公眾得出入之
    場所者，處3日以下拘留或12000元以下罰鍰，為社會秩序維
    護法第68條第2款定有明文。又言論及請願等表意自由乃憲
    法第11條、第16條所保障之人民基本權利，人民在任何場所
    行使言論自由或請願權，既帶有表意溝通之性質，本難避免
    對場所原來秩序產生一定影響。而人民之自由權利雖得因為
    維持社會秩序之需，加以限制，惟其限制也須合於比例原則
    ，不得踰越必要之程度，方不致過度侵害憲法所保障之人民
    自由權利，在解釋、適用社會秩序維護法第68條第2款規定
    ，保護場所安寧秩序之同時，當須一併衡量人民表意自由之
    維護，以符憲法保障人民基本權利之旨。是以，社會秩序維
    護法第68條第2款規定所謂「藉端滋擾」，即應指行為人有
    滋擾場所之本意，以言語、行動等方式，藉特定事端擴大發
    揮，踰越該事端在一般社會大眾觀念中所容許之合理範圍，
    而擾及場所之安寧秩序致難以維持或回復者而言。易言之，
    倘行為人因特定事端在公共場所之言行已逾越一般社會大眾
    觀念中容許之合理範圍，或其言行對場所秩序之影響已達難
    以維持或回復者，應認有「藉端滋擾」之情事。
四、經查：
㈠、被害人係○○市○○區○○路000巷00號0樓之新屋主，抗告人於110
    年11月8日起至111年1月間多次藉由阻擋被害人及被害人所
    委託之房屋仲介、裝潢人員進入其所購買之房屋，或於明知
    被害人係該屋屋主之情況下報警請警方到場，更於樓梯間張
    貼內容為：「本棟三樓物業有糾紛正在法律訴訟中。此告示
    也在訴訟案附件中，請勿任意撕除」之告示，以此方式滋擾
    被害人此情，業據證人即被害人林雅惠於警詢中證稱：伊新
    買的房子位於○○市○○區○○路000巷00號0樓，伊於111年1月18
    日下午1時許在1樓公共樓梯間請房仲帶伊去看伊的房子，抗
    告人則推擠伊所委請的房仲，更在樓梯間張貼不實標語，標
    語內容為「三樓物業有糾紛，正在法律訴訟中」，造成伊的
    困擾。之前伊於110年9月間伊與裝潢人員在3樓住家內討論
    ，抗告人又拍打伊的門，伊詢問抗告人有何事，抗告人反問
    伊在這裡做甚麼，伊當時有表明伊是屋主。另外110年11月8
    日抗告人也阻擋伊所委請的裝潢廠商施工人員上樓，伊當時
    有表明伊是屋主，抗告人就報警介端查驗身分，拖延施工時
    間。在同年11月初伊與裝潢人員在屋內開會，抗告人也報警
    ，要警察盤查伊的身分，以此方式干擾伊與裝潢人員開會。
    伊認為抗告人會如此做是因為伊是新買的屋主，當初抗告人
    也想買該戶，但是因為價格與原屋主談不攏，所以原屋主賣
    給伊，造成抗告人不滿等語（見111年度北秩字第50號卷，
    以下簡稱原審卷，第9至11頁），經核與證人即被害人所委
    任之房屋仲介涂允華於警詢中證稱：伊受屋主林雅惠委託銷
    售房屋，伊因為帶客戶去看○○市○○區○○路000巷00號0樓遭到
    抗告人推擠及騷擾，因此前來警察局做筆錄。111年1月18日
    下午1時許，伊受該屋屋主林雅惠委託帶人去看該屋，在公
    共樓梯間1樓時，遭到抗告人推擠而撞到買方，伊將這情形
    告知林雅惠，林雅惠表示抗告人已經多次藉故滋擾她了等語
    （見原審卷第15至17頁），衡以證人涂允華與抗告人並無宿
    怨，僅係因帶同客戶前往被害人住處看屋而與抗告人有接觸
    ，是證人涂允華自無涉詞誣陷抗告人之必要，況另有案發現
    場照片為憑（見原審卷第21至22頁、第31至32頁），且抗告
    人於警詢中亦自陳：伊確有張貼告示、於110年11月8日前往
    被害人3樓住家及報警過1次等語（見原審卷第25至27頁），
    足認上情應屬實在。
㈡、查被害人暨係○○市○○區○○路000巷00號0樓之屋主，此為抗告
    人所不爭執，則被害人自擁有自由出入並使用該屋所附屬之
    公共空間之權利，更擁有授權其委任之房仲、裝潢人員進入
    該屋之權，抗告人於該屋之公共空間推擠房仲、阻擾被害人
    授權之裝潢人員進入，以此方式干擾被害人委託房仲出售房
    屋，其行為自屬滋擾住戶。又抗告人所張貼告示「本棟三樓
    物業有糾紛正在法律訴訟中。此告示也在訴訟案附件中，請
    勿任意撕除」等語，然被害人係該屋之屋主此經被害人陳明
    ，且抗告人亦自陳：伊於110年間曾調閱建物謄本確認被害
    人擁有該屋3樓之產權等語（見本院卷第7頁），是抗告人明
    知上開房屋3樓屬被害人所有，仍張貼上開內容不實之告示
    佯稱3樓房屋有訴訟糾紛，以此方式干擾被害人委託房仲出
    售房屋，益徵抗告人之行為係以言語、行動，藉特定事端擴
    大發揮，而擾及該場所之安寧秩序致難以維持或回復，且抗
    告人之行為已踰越該事端在一般社會大眾觀念中所容許之合
    理範圍，自已構成社會秩序維護法第68條第2款之藉端滋擾
    住處。
㈢、抗告人雖辯稱：伊係因避免頂樓公共空間遭被害人出售等語，然查被告倘就頂樓公共空間之使用有所爭議，自應洵法律途徑處理，本不得藉由張貼內容不實之標語及阻擾受屋主合法委託之人進入該屋之方式解決，況抗告人與被害人有 所糾紛之處所係頂樓公共空間，然抗告人所張貼之內容則係「本棟三樓物業有糾紛正在法律訴訟中」等語，由此更顯抗告人所張貼之內容顯有不實，故抗告人所辯當不足採。
五、綜上，原審援引上開社會秩序維護法之規定，對抗告人裁處
    罰鍰，經核認事用法並無不合，量處之罰鍰數額亦屬適當，
    抗告意旨指摘原裁定不當，並無理由，應予駁回。
據上論斷，應依社會秩序維護法第58條、第92條，刑事訴訟法第
412條，裁定如主文。　
中　　華　　民　　國　　111 　年　　4 　　月　　29　　日
                  刑事第九庭  審判長法  官  黃怡菁
                                    法  官  蔡宗儒
                                    法  官  商啟泰
上正本證明與原本無異。
本裁定不得抗告。
                                    書記官  洪婉菁
中　　華　　民　　國　　111 　年　　4 　　月　　29　　日